【裁判字號】    92,易更緝(一),4
【裁判日期】    920417
【裁判案由】    竊盜
【裁判全文】
臺灣臺北地方法院刑事判決                      九十二年度易更緝(一)字第四號
    公  訴  人  臺灣臺北地方法院檢察署檢察官
    被      告  乙○○
右列被告因竊盜案件，經檢察官聲請以簡易判決處刑（八十八年度偵字第一五０七一
號），本院認為不宜以簡易判決處刑，改依通常程序審理，於八十九年四月二十一日
以八十九年度易字第七九一號判決，檢察官不服提起上訴，經臺灣高等法院於八十九
年九月三十日以八十九年度上易字第三一三一號判決發回本院更為審理，本院判決如
左：
    主  文
乙○○竊盜，累犯，處有期徒刑肆月，如易科罰金以參佰元折算壹日。
    事  實
一、乙○○曾犯竊盜案件（案由為偽造有價證券），經本院八十四年四月七日以八十
    四年度訴字第三五四號判決有期徒刑六月，嗣送監執行，甫於八十五年四月六日
    執行完畢，又另行起意，於八十八年六月六日上午十一時三十五分許，行經臺北
    市○○區○○街與長沙街口，見他人所有之ＢＣ－六九三九號自用小客車（經查
    為友福禮品實業有限公司所有，當時為甲○○所使用），停在路旁，竟意圖為自
    己之不法所有，以自備鑰匙開啟車門，竊取車內現金硬幣新臺幣五十元，得手後
    離去時，為警查獲。
二、案經臺北市政府警察局中正第一分局報告臺灣臺北地方法院檢察署檢察官偵查聲
    請以簡易判決處刑，移由本院改依通常程序審理。
    理  由
一、按案件曾經判決確定者，應諭知免訴之判決，刑事訴訟法第三百零二條第一款定
    有明文，而又訴訟上所謂一事不再理之原則，關於實質上一罪或裁判上一罪，亦
    均有其適用，最高法院六十年臺非字第七七號判例，亦同此意旨。惟本件被告乙
    ○○雖曾於八十八年二月八日十九時四十五分許，行經臺北市○○街、延平南路
    口，見曾慶雄所有ＥＷ－一五六八號自用小客車未上鎖，遂意圖為自己不法之所
    有，進入車內竊取曾慶雄所有高速公路回數票九張，經本院於八十八年六月十日
    以八十八年度易字第九八三號判決認定被告係犯刑法第三百二十條第一項竊盜罪
    ，判處有期徒刑三月，並於同年七月八日確定，有該案號判決及臺灣高等法院檢
    察署刑案紀錄簡覆表在卷可稽，但被告於本院審理中矢口否認本件犯行，並辯稱
    並無任何犯罪計劃等語，有審判筆錄可參，是以，縱被告前次犯行，與本件犯罪
    時間、地點相近，手法雷同，並均觸犯構成要件相同之罪名，仍應認為並非基於
    概括犯意為之，又查無其他裁判上一罪關係，被告前次犯罪雖經判決確定，其效
    力應認為不能及於本件犯罪，依照首開說明，本院仍應審理本件犯罪，不得遽為
    免訴之判決，合先敘明。
二、右揭犯罪事實︰（一）雖據被告矢口否認，辯稱車門是自己開的，桃源街那裡有
    餐廳我剛好經過，沒有偷車上硬幣，不是臨時起意偷的，是車門沒有關我買飯經
    過那裡，有二個警察問我看什麼云云，有本院審判筆錄可佐；（二）但查，被告
    於警訊中不僅自承因我看到車上有放一些零錢，一時貪心才開車門行竊，我是用
    鑰匙開的等語（見臺灣臺北地方法院檢察署八十八年度偵字第一二九五四號偵查
    卷宗第六頁末二行被告警訊筆錄），又經被害人甲○○於警訊中陳稱，車上的一
    些零錢被偷了，有多少我並不清楚，其餘沒有任何貴重物品，零錢大概四、五十
    元等語（見臺灣臺北地方法院檢察署八十八年度偵字第一二九五四號偵查卷宗第
    七頁末二行甲○○警訊筆錄）；（三）此外，復有被害人領回被竊之車內現金硬
    幣新臺幣五十元後所立具之贓物認領保管收據一紙可憑（附在臺灣臺北地方法院
    檢察署八十八年度偵字第一二九五四號偵查卷宗第九頁），綜前所述，被告辯稱
    並未竊盜云云，並無可採。本件事證明確，被告前揭犯行至堪認定，應予依法論
    科。
三、核被告所為以自備鑰匙進入他人車內竊取他人所有零錢之行為，係犯刑法第三百
    二十條第一項之竊盜罪。又查，被告曾犯竊盜案件，經本院八十四年四月七日以
    八十四年度訴字第三五四號判決有期徒刑六月，嗣送監執行，甫於八十五年四月
    六日執行完畢，迄本件犯罪時，未滿五年，即再犯最高本刑有期徒刑之罪，應依
    刑法第四十七條累犯之例，加重其刑。爰審酌被告所獲贓物之價值，雖非至鉅，
    但被告已有多次刑案紀錄，有被告之臺灣高等法院檢察署刑案紀錄簡覆表、臺灣
    高等法院被告全國前案紀錄表各一份可憑，足認被告素行非佳，且犯後矢口否認
    犯行，顯無悔意，併有累犯加重刑罰事由，亦如前述，量刑不宜輕縱等一切情狀
    ，量處如主文所示之刑，並諭知易科罰金之折算標準，以資懲儆。另查，被告前
    揭犯罪行為完成後，刑法第四十一條業於九十年一月十日修正公佈施行，於同年
    月十二日生效，關於易科罰金之折算標準業經修正為同法條第一項前段「犯最重
    本刑為五年以下有期徒刑以下之刑之罪，而受六個月以下有期徒刑或拘役之宣告
    ，因身體、教育、職業、家庭之關係或其他正當事由，執行顯有困難者，得以一
    元以上三元以下折算一日，易科罰金」，是就形式上觀察，修正前後之法律顯有
    不同，應認為法律有變更，經比較新舊法結果，舊法並未較有利於被告，乃依刑
    法第二條第一項前段適用裁判時之法律，即修正後刑法第四十一條第一項前段諭
    知易科罰金之折算標準，併此說明。
三、末查，檢察官認為移請併為審理部分（臺灣臺北地方法院檢察署八十九度偵字第
    一九四四、七一九三號、九十度偵字第一一六八二號），與被告前揭犯行有連續
    犯之裁判上一罪關係，應併予審理等語，惟被告於本院審理中已否認本件犯罪，
    並辯稱未有犯罪計劃等語，自應認為並非基於概括犯意而為之，尚難論以連續犯
    ，均如前述，有本院審判筆錄可佐，而被告所肇本件竊盜犯行，又查與其他各次
    竊盜犯行，並無任何實質一罪或裁判上一罪關係，本院不能併予審酌，仍應由檢
    察官另行辦理，均此敘明。
據上論斷，應依刑事訴訟法第四百五十二條、第二百九十九條第一項前段，刑法第二
條第一項前段、第三百二十條第一項、第四十一條第一項前段、第四十七條，罰金罰
鍰提高標準條例第一條前段、第二條，判決如主文。
本案經檢察官蔡宏展到庭執行職務
中      華      民      國    九十二    年      四      月     十七     日
                                      臺灣臺北地方法院刑事第六庭
                                          法  官  黃程暉
右正本證明與原本無異。
如不服本判決，應於判決送達後十日內，向本院提出上訴狀。
                                          書記官  張華瓊
中      華      民      國    九十二    年      四      月     十八     日
附錄本件論罪科刑法條全文
刑法第三百二十條
意圖為自己或第三人不法之所有，而竊取他人之動產者，為竊盜罪，處五年以下有期
徒刑、拘役或五百元以下罰金。
意圖為自己或第三人不法利益，而竊佔他人之不動產者，依前項之規定處斷。
前二項之未遂犯罰之。


司法院資訊處製作；財團法人民間司法改革基金會備份。
